【裁判字號】    94,上更(二),18
【裁判日期】    950210
【裁判案由】    塗銷土地抵押權登記
【裁判全文】
臺灣高等法院臺南分院民事判決  94年度上更(二)字第18號
上  訴  人
即原審原告  甲○○○(楊坤泉之.
訴訟代理人  王秀哲  律師
訴訟代理人  楊永在
上  訴  人
即原審被告  乙○○
訴訟代理人  葉天祐  律師
上列當事人間請求塗銷土地抵押權登記事件，上訴人對於中華民
國88年11月18日臺灣嘉義地方法院第一審判決 (88年度訴字第31
1號)各自提起上訴，經最高法院第二次發回更審，本院於95年1
月17日言詞辯論終結，茲判決如下：
    主  文
原判決關於確認上訴人乙○○對上訴人楊坤泉抵押債權新台幣一
百一十六萬元存在，其中超過新台幣六十六萬元部分，暨命訴訟
費用負擔部分均廢棄。
上開廢棄部分，上訴人甲○○○在第一審之訴駁回。
上訴人乙○○其餘上訴駁回。
上訴人甲○○○之上訴駁回。
第一、二審及發回前第三審訴訟費用，由上訴人乙○○負擔十分
之八，餘由上訴人甲○○○負擔。
    事實及理由
一、本件原上訴人楊坤泉於93年1月21日死亡，其繼承人除其配
    偶甲○○○未拋棄繼承外，其餘各順位繼承人均已拋棄繼承
    ，有戶籍謄本、繼承系統表、臺灣嘉義地方法院93年4月3日
    嘉院雲民清93繼字第188號、同院93年8月11日嘉院雲民清93
    繼字第383號准予備查函、拋棄繼承人姓名項目明細表可稽
    （見本院卷第55頁、58頁、第68-72頁)，茲據甲○○○聲明
    承受訴訟，經核並無不合，自應由其續行本件訴訟程序，先
    予敘明。
二、上訴人甲○○○之被繼承人楊坤泉起訴主張：其於85年9月
    26日，將所有坐落嘉義縣梅山鄉○○段225之221地號（下稱
    系爭土地）設定新台幣（下同）400萬元之抵押權（下稱系
    爭抵押權）與上訴人乙○○，並於85年11月2日辦妥抵押權
    登記。且約定其向乙○○借貸400萬元，詎上訴人乙○○嗣
    後並未交付該400萬元借款，該抵押債權並不存在，系爭抵
    押權登記應予塗銷，因上訴人乙○○爭執債權存在，且拒絕
    塗銷，爰求為判決確認上訴人乙○○對伊之上開400萬元抵
    押債權不存在，上訴人乙○○應塗銷系爭抵押權登記之判決
    。【原審判決確認上訴人乙○○對上訴人楊坤泉（已由甲○
    ○○承受訴訟）之抵押債權超過116萬元部分不存在＜即認
    116 萬元債權存在，284萬元債權不存在＞而駁回楊坤泉其
    餘之訴，兩造各就其敗訴部分提起上訴】。上訴人甲○○○
    於本院聲明：
    （一）上訴聲明：(一)原判決關於確認抵押債權116萬元存在
          、駁回塗銷抵押權登記之請求及命上訴人負擔訴訟費
          用部分均廢棄。(二)上開廢棄部分，確認上訴人乙○○
          對楊坤泉就座落嘉義縣梅山鄉○○段225之221地號，
          0.8296公頃土地，於民國85年10月30日向嘉義縣竹崎
          地政事務所所為登記字號：嘉竹地第6238號，400萬
          元之抵押權登記之116萬元債權亦不存在。(三)上訴人
          乙○○應將前項抵押權設定登記向嘉義縣竹崎地政事
          務所辦理塗銷登記。
    （二）答辯聲明：乙○○之上訴駁回。
三、上訴人乙○○則以：伊於系爭抵押權設定登記前，因代楊坤
    泉清償其欠訴外人謝號尚之借款66萬元，而受讓該債權。又
    上訴人楊坤泉曾持其於85年9月9日簽發、同年月15日到期、
    面額50萬元本票乙紙，及訴外人張順建等人簽發經楊坤泉背
    書如附表一所示，面額共1,738,000元支票九紙（下稱附表
    一支票）及由訴外人富慶貿易有限公司（下簡稱富慶公司）
    或訴外人楊永在簽發如附表二所示面額共250萬元支票六紙
    （下稱附表二支票）向伊借款，屆期均未兌現，上訴人楊坤
    泉並以富慶公司86年5月10日簽發之面額250萬元支票乙紙換
    回附表二支票。上開債務均係發生在系爭抵押權設定登記之
    前，應為抵押效力所及等語，資為抗辯。而於本院聲明：
（一）上訴聲明：
    (一)原判決關於上訴人乙○○敗訴部分廢棄。
    (二)上開廢棄部分，被上訴人楊坤泉在第一審之訴駁回。
（二）答辯聲明：
    (一)上訴人楊坤泉之上訴駁回。
    (二)第二審訴訟費用由上訴人負擔。
四、兩造不爭執之事實：
  (一)上訴人甲○○○之被繼承人楊坤泉將所有系爭土地於84年8
    月16日設定300萬元之第二順位抵押權予謝號尚（以其兄弟
    謝號級名義登記為權利人），權利存續期間84年8月16日至
    87年8月15日，清償日期為87年11月15日。該第二順位抵押
    權於84年11月16日以清償為原因而塗銷。同日（84年11月16
    日）楊坤泉將系爭土地設定300萬元之抵押權予上訴人乙○
    ○，利息按中央銀行放款利率計算，清償日期85年11月15日
    。
  (二)前開84年11月16日設定予乙○○之300萬元抵押權，於85年9
    月25日以清償為原因而塗銷。楊坤泉另於85年9月26日，再
    將系爭土地設定400萬元第二順位抵押權於上訴人乙○○，
    清償期為86年9月26日，於85年10月30日申請登記，於85年
    11月2日完成登記。
  (三)楊坤泉曾於85年9月9日簽發、同年月15日到期、面額50萬元
    本票乙紙予上訴人乙○○，該本票屆期未兌現，經台灣嘉義
    地方法院86年票字第1243號裁定准予強制執行。
  (四)上訴人乙○○曾持有由訴外人張順建等人簽發，經楊坤泉背
    書，如附表一所示之支票及由訴外人富慶公司、或訴外人楊
    永在簽發（未經楊坤泉背書），如附表二所示之支票。而附
    表一之支票或於期日前取回，或退票。另附表二之支票均係
    期日後取回註銷作廢（詳如附表一、二之備註欄所載）。
  (五)上訴人乙○○持有富慶公司簽發，經楊坤泉背書，以台北區
    企銀板橋分行為付款人，面額250萬元，86年5月10日期之支
    票。該支票退票後，上訴人乙○○向楊坤泉請求給付票款，
    經台灣嘉義地方法院86年嘉簡字第698號、86年簡上字第151
    號、最高法院88年台簡上字第14號判決勝訴確定。
  (六)以上兩造不爭執之事實，並有系爭土地之土地登記簿謄本、
    抵押權設定契約書（原審卷第6-19頁）、附表一支票影本（
    附於原審卷第62-68、71-73、78-79頁）、附表二之支票影
    本（見本院上字卷第131-135頁）、梅山鄉農會89年3月30日
    梅信字第0996號函、遠東商銀89年3月29日遠銀信文第023號
    函（見本院上字卷第81-83頁）、台灣嘉義地方法院86年票
    字第1243號裁定（原審卷第57頁）、台灣嘉義地方法院86年
    嘉簡字第698號、86年簡上字第151號、最高法院88年台簡上
    字第14號判決（見原審卷第87-102頁）在卷可稽，並經本院
    調閱該卷宗核閱屬實，自屬真實。
五、至上訴人甲○○○主張抵押權登記後，上訴人乙○○並未交
    付借款，抵押債權並不存在，上訴人乙○○應塗銷抵押權登
    記一節，則為上訴人乙○○所否認，並以前詞置辯，是本件
    所應審究者，乃為上訴人乙○○就楊坤泉有無抵押債權存在
    ？其金額若干？茲分述如下：
（一）按抵押權為不動產物權，非經登記不生效力，抵押權人僅
      能依設定登記之內容行使權利，是抵押債權人及抵押債務
      人為何人，並所擔保之債權為何種債權，均應以設定登記
      之內容為準（最高法院85年台上字第3105號判決參照）。
      又抵押權之主要社會功能係在擔保債權優先清償效力，因
      此設定之抵押權究係保護何一種債權得以優先受償，是該
      抵押權存在所必須確定之當然前提。查系爭400萬元之抵
      押權，依卷附之系爭土地登記簿謄本他項權利部分，於抵
      押權之「權利價值」欄載明「四百萬元正」，但無擔保債
      權種類限何債權之登載。但上訴人乙○○既主張於抵押權
      設定之前受讓謝號尚對楊坤泉之66萬債權，及有以楊坤泉
      簽發50萬元本票、附表一（1,738,000元）及附表二支票
      （250萬元）向其調現之借款債權存在，而此項主張既為
      上訴人甲○○○所否認。自應由上訴人乙○○負舉証責任
      （最高法院著有42年台上字第170號判例足供參照）。
（二）經查上訴人乙○○主張其受讓謝號尚對楊坤泉之66萬元債
      權等情，業據證人於原審法院另案（86年度簡上字第151
      號）證稱：原告（即楊坤泉）曾向其借款，並以梅山鄉過
      山村之一筆土地設定抵押權，之後原告又找其借款，因其
      無力支借，原告即要求撤銷抵押權，之後兩造跟其商談，
      由被告代償原告之欠款66萬元，之後把抵押權移給被告等
      語（見該案卷第85、76頁）。其又證稱：「84年原告向我
      借錢，他是拿客戶之支票向我借錢，有次向我借我沒有錢
      借他，原告說讓我設定300萬元都沒有拿到300萬元，就沒
      有錢，說要把抵押權塗銷，我說可以，但還有66萬元之票
      要清償，後來原告去找到被告（乙○○），我也跟被告說
      66萬元之支票如退票，被告要負責清償，後來66萬元是被
      告給的」等語。再證人謝號尚於原審證稱：「謝號級是我
      弟弟，因我弟弟與我出錢，原告以支票向我調現，一直累
      積到1百萬元時，我說沒保障，所以他不動產予我抵押，
      抵押了3百萬元，而他要再借，我沒錢，結果他讓我跳票
      ，跳了三張，60幾萬後來他說要換被告，結果被告給我60
      幾萬，然後把抵押權讓與被告」（見原審卷第144頁言詞
      辯論筆錄）等語。而據土地登記簿之記載，抵押權人為謝
      號級之300萬元抵押權係於84年11月16日以清償為原因而
      塗銷。同日（84年11月16日）楊坤泉將系爭土地設定300
      萬元之抵押權予上訴人乙○○（見原審卷第15、16頁）。
      而證人即代書張王素華於本院證稱：當初謝號尚來說這個
      借款，有說欠但金額多少忘記了，說楊坤泉欠謝號尚部分
      由乙○○替他還，沒有辦抵押權轉讓，而辦塗銷再設定等
      語。（見本院卷第191頁）。互核上二證人所言乙○○代
      償對謝號尚之欠款而受讓該債權相符，且由土地登記簿謄
      本所載該300萬元抵押權則由謝號尚（以謝號級名義登記
      ）辦理塗銷及同日設定予乙○○之方式呈現，益顯渠等證
      言應屬可採。且上訴人甲○○○之被繼承人楊坤泉之訴訟
      代理人即其子楊永在於另案（原法院86年簡上字第151號
      ），謝號尚證述楊坤泉欠其66萬元，由乙○○代為清償等
      情時，表示沒意見，而僅主張該66萬元已清償云云（見原
      審卷第44頁），且未舉證證明由係由其清償等事實，自非
      可採。綜上足見，上訴人乙○○因設定抵押權，而代楊坤
      泉清償積欠謝號尚66萬元，且設定抵押權之初即係在擔保
      該66萬元之債權及兩造間之其他借款債權債務無疑。上訴
      人甲○○○否認該筆66萬元之債務，並無可採。
（三）按消費借貸契約，謂當事人之一方移轉金錢或代替物之所
      有權於他方，而約定他方以種類品質數量相同之物返還之
      契約，此觀民法第474條第1項規定自明。按金錢借貸契約
      ，因金錢之交付而生效力，應由貸與人就金錢交付之事實
      負舉証之責。又票據為無因證券，票據交付之原因多端，
      或為借貸、或為買賣價金之支付，或為贈與，不一而足，
      不能單憑票據作為借款之惟一証明。（最高法院七十五年
      台上字第六五四號判決意旨參照）。上訴人乙○○主張其
      對楊坤泉有上開以本票50萬元、附表一（共1,738,000元
      ）、附表二之支票（共250萬元）調借現款之借款債權存
      在，係以証人謝號尚、張王素華及各該票據為其借款與楊
      坤泉之証據，此為上訴人楊坤泉所否認，並抗辯上訴人乙
      ○○經營六合彩，其係小組頭，各該票據原係支付賭債等
      情。經查：
    (一)上訴人乙○○於本院前審審理時，自承85、86年間，曾因
      經營六合彩，被判賭博罪緩刑，再對照其於該一時間內（
      84年1月至86年6月），其梅山鄉農會存摺內往來之支票，
      每月平均在20張上下，84年即近580張，85年半年內亦已3
      50張左右，一年半竟多達900多張，一日內出入多張支票
      ，發票銀行遍佈全國140幾家銀行，以其原大貨車（現未
      再駕駛），並於鄉下經營小檳榔攤（見本院246頁之相片
      ），未從事大事業，其又自承並非經營地下錢莊，何以每
      月支票往來如此頻繁複雜，再參酌上訴人楊坤泉同一時期
      之銀行往來資料，亦係支票往來甚多，其自承並無從事生
      意，依此項事實，兩造間之票據關係複雜，上訴人乙○○
      持有票據，並非當然即係因借款而取得，本件上訴人乙○
      ○既主張各該票據，係楊坤泉持向伊借款，且主張系爭抵
      押債權係借款（按附表一之支票，楊坤泉雖負背書人責任
      ，但已主張時效抗辯。另附表二之票據，楊坤泉非票據債
      務人，上訴人乙○○亦未主張抵押債權包括票據債權），
      依舉證責任分配原則，自應由上訴人乙○○就500,000元
      、1,738,000元、2,500,000元借款債權存在負舉證之責。
    (二)經查上訴人乙○○固舉證人張王素華於原審證稱：「辦理
      抵押權時，他們（兩造）已往來很久了，都以票調現」、
      「系爭抵押權設定之前，乙○○（即上訴人）就有借錢給
      楊坤泉（即被上訴人）」、「兩造之間確實有借錢，都是
      用支票」等語（見一審卷第37、122頁背面、143頁）。但
      證人張王素華於本院前審則證稱：我只是辦設定，不知道
      他們借錢的事（見本院更一審卷第107頁）；其又於本院
      證述：其不清楚楊坤泉向乙○○借錢之事，‧‧‧他們都
      是以票往來，‧‧‧他們之間是有債權債務關係，是否簽
      六合彩才設定抵押權，這我不知道‧‧‧其看到他們以票
      調現，是偶爾去乙○○家買檳榔，看到他們以票調現，是
      設定後，什縻票也不清楚。」等語（見本院卷第189-193
      頁）。依證人張王素華所言，兩造間票據往來之債權債務
      關係，固屬實情，但證人僅參與抵押權設定事宜，而系爭
      抵押權設定前，其未目睹借款之事，而不清楚兩造間是否
      確有借款事宜，自無法擇取張王素華於原審所言，而遽認
      系爭票據係楊坤泉持向乙○○借款而交付者。另證人謝號
      尚於原審固證稱：我去乙○○家，有看到楊坤泉以支票向
      乙○○借錢，看過二、三次，有時拿現金，有時寫取款條
      給楊坤泉去領等語（見原審卷第144頁背面）。然查謝號
      尚固曾証述謂曾看到楊坤泉持支票向乙○○調現借錢，然
      查其二人係同族堂兄弟，難免偏頗，所為証述，已難遽採
      ，況如上所述，証人本身亦與楊坤泉因支票往來，發生爭
      執，其所述借貸之詞，尚難遽採，且上訴人乙○○於本件
      所主張楊坤泉以票調現之各筆金額，均數十萬元不等，總
      數達470餘萬元。另卷附乙○○持有富慶公司簽發或經楊
      坤泉背書（發票日系爭抵押權設定之85年9月26日前，而
      非附表一、二之支票），之支票金額計有58萬元（見原審
      卷第58頁、第76-77頁），抵押設定後未兌現之支票亦有4
      27萬元（見原審卷56、60頁，其中250萬係附表二之支票
      換票而得），以此龐大之金額，倘係借款應不難證明其資
      金來源及交付借款之事實。是證人謝號尚所稱以支票調借
      現金，給付現金之證詞，難以採信。
    (三)上訴人乙○○就上開支票、本票，固主張係楊坤泉持之向
      其調現者（即借貸），並提出梅山鄉農會之存摺往來資料
      ，証明其先後多次支付50萬元、40萬元、20萬元、30萬元
      不等款項，但核梅山鄉農會於92年2月10日以92信0501號
      函所檢附乙○○之帳戶往來明細表（函附本院更一卷第92
      頁，明細表外放），上訴人乙○○並無法舉出有與50萬元
      本票或附表一、二各筆支票相對應之借款給付。其另主張
      「原告（楊坤泉於八十六年度簡上字第一五一號案件中，
      自認於八十五年十二月二十六日，向被告（乙○○）取走
      五十萬元；八十六年一月十五日，向被告取走三十萬元；
      八十六年二月二十日，向被告取走二十萬元；八十六年三
      月十八日，向被告取走三十萬元；八十六年三月一日，領
      得被告為發票人之票款一百二十萬元，合計二百五十萬元
      。又於八十六年一月八日及八十六年三月十一日，被告更
      從梅山鄉農會之存摺內分別轉帳各三十萬元，合計六十萬
      元予原告。又於八十五年十二月間借予原告四十萬元。被
      告手中更執有原告背書，發票日八十六年五月十日，票號
      0000000，發票人富慶貿易有限公司，面額二百五
      十萬元之退票支票乙張。上開債權均在系爭抵押權擔保之
      範圍內。」然核楊坤泉之上開訴狀，楊坤泉並未自認有各
      該借款債權之存在。況且上訴人乙○○所舉之上開債權，
      均係於兩造85年9月26日簽定系爭抵押契約書之後，而如
      前所述，依土地登記簿謄本之記載：原因發生日期為85年
      9月26日，權利範圍所有權全部，權利價值400萬元，清償
      日期為89年9月26日，存續期限「無」。再對照抵押權設
      定契約書（俗稱公契）‧‧‧約定擔保權利總金額部分四
      百萬元，其下載借據另立，聲請登記以外之約定事項「１
      、交付利息日期及方法‥每月交付壹次。」依上開記載以
      觀，兩造間之抵押權設定，既未約定存續期間，又未約定
      最高額數，乃普通抵押權，並非最高限額抵押權甚明。自
      僅限於兩造於85年9月26日訂抵押權立契前所發生之借貸
      債權無疑。是前開上訴人乙○○所主張之前開金額，與系
      爭抵押權擔保之借款無涉，自無法為上訴人乙○○有利之
      認定。
    (四)上訴人乙○○主張其借貸與楊坤泉之款項，係以其「出售
      大埤（應係大埔美之誤記）之土地所得價金800萬元資金
      交付，錢是楊坤泉向我借的，說他兒子在台北作貿易要週
      轉，他以支票向我借錢」；但經查上訴人乙○○出售上開
      土地所得之800多萬元價金，係於85年5月2日、6月13日進
      入其帳戶內，但於同年5月6日、6月14日，分二次即已分
      別轉出他人，此有其梅山農會支票往來明細表可按（本院
      更審一卷166、167頁），該款係二次巨額交付他人，則其
      前開抗辯尚非可採。
    (五)上訴人乙○○雖又抗辯上開50萬元本票部分，經裁定准許
      強制執行，250萬元支票部分，已由原審以86年簡上字第1
      51號判決確定，楊坤泉應給付票款，於該事件審理時，楊
      坤泉亦曾提出賭債之抗辯，但為原審法院所不採納。楊坤
      泉應受該項認定之拘束，於本件中不能再為此項賭債之抗
      辯，但查所謂爭點效理論，固已先後經最高法院於多件判
      決中採納，姑不論其與現尚有效之最高法院73年台上字第
      3292號判例意旨不符，是否係一穩妥之見解，尚難斷定。
      即令採取此項理論，亦附有例外情形，即若當事人已提出
      新訴訟資料，足以推翻原判斷時，仍可再為爭執（最高法
      院84年台上字第2530號、88年台上字557號、89年台上字
      第44號判決參照）。本件系爭抵押權所擔保之債權非票據
      債權，而係借款債權為上訴人乙○○之主張，有如前述。
      而上訴人乙○○持有前開楊坤泉簽發之50萬元之本票，僅
      係楊坤泉須負本票債務責任而已，附表二之支票（楊坤泉
      非票據債務人）退票後而以富慶公司86年5月10日簽發，
      經楊坤泉背書之面額250萬元支票乙紙換票，上訴人乙○
      ○以楊坤泉為背書人負票據債務，而據以請求楊坤泉給付
      250萬元票款，楊坤泉抗辯係賭債，雖經台灣嘉義地方法
      院86年嘉簡字第698號、86年簡上字第151號、最高法院88
      年台簡上字第14號判決勝訴確定，但該判決僅認上訴人楊
      坤泉之賭債抗辯為不足採，而認該250萬元票據債權存在
      而已。至於附表二之250萬元是否即為【借款債權】，則
      非確定判決所審認，亦無從由該給付票款之確定判決，進
      而認定250萬元，甚至於50萬元及附表一之1,738,000元，
      均係借款債權，與是爭點效之援用無關。上訴人乙○○此
      部分之抗辯，尚非可採。
六、核上所陳，兩造於85年9月25日訂立之抵押權契約，而設定
    系爭400萬元之抵押權，係在擔保兩造間借貸之債權。而系
    爭抵押權設定之前，上訴人乙○○受讓謝號尚66萬元借款債
    權，既屬可採，此66萬元自屬抵押權所擔保之債權。另上訴
    人乙○○既無法舉證證明，其於抵押權設定前即對楊坤泉有
    其他借款債權存在，而各該票據債權均非系爭抵押權所抵押
    之範圍。從而上訴人甲○○○請求確認系爭抵押權所擔保之
    債權，超過66萬元即334萬元（4,000,000－660,000=3,340,
    000）不存在，為有理由，應予准許，其餘部分即66萬元不
    存在為無理由，不應准許。又按抵押權所擔保者為原債權、
    利息、遲延利息，及實行抵押權之費用．．。民法第861條
    定有明文。如前所述，系爭抵押權所擔保之債權計66萬元，
    且抵押權具從屬性、不可分性，於其所擔保之債權未清償前
    ，從屬權利之抵押權即無從消滅，僅係抵押權之效力縮小範
    圍，就抵押物得優先受償者以66萬元本息為限，從而上訴人
    甲○○○請求塗銷系爭抵押權，即屬無據，應予駁回。原判
    決就前開抵押債權認116萬元存在，其中超過66萬元部分（
    116－66=50萬元），為上訴人甲○○○勝訴之判決尚有未洽
    ，上訴人乙○○指摘原判決此部分不當，為有理由，自應由
    本院將原判決此部分予以廢棄，並改判如主文第二項所示，
    至原判決認超過116萬元債權不存在部分，為上訴人乙○○
    敗訴之判決，核無違誤，上訴人乙○○就此部分指摘原判決
    不當，求為改判，非有理由，應予駁回。至原判決上訴人甲
    ○○○敗訴部分，即認66萬債權存在及駁回塗銷系爭抵押權
    設定之請求，經核並無不合，上訴人甲○○○指摘原判決不
    當，求予廢棄改判，為無理由，應予駁回。
七、兩造其餘爭執及舉證，於本判決之結果，已無若何之影響，
    毋庸贅論，附此敘明。
八、據上論結，本件上訴人乙○○之上訴為一部有理由，一部無
    理由，上訴人甲○○○之上訴為無理由，依民事訴訟法第45
    0條、449條、第79條，判決如主文。
中    華    民    國    95    年    2     月    10    日
                  民事第二庭    審判長法  官  丁振昌
                                      法  官  李文賢
                                      法  官  李素靖
上為正本係照原本作成。
兩造均得對本判決上訴，須於判決送達後20日內向本院提出上訴
狀，未表明上訴理由者，應於上訴後20日內，向本院提出理由書
（須附繕本）。（上訴人乙○○上訴利益334萬元，400萬－66萬
=334萬元，上訴人甲○○○之上訴利益之計算，確認之訴部分敗
訴66萬元部分，包含在400萬元之塗銷抵押權登記，即其上訴利
益為400萬元）
中    華    民    國    95    年     2    月    14    日
                                      書記官  林鈴香
                                                  J
 附表一：
┌──┬───┬─────────┬───────┬──────┬───────────┐
│編號│到期日│付  款  銀  行    │面額（新台幣，│支 票 號 碼 │  備      註          │
│    │      │                  │元）          │            │                      │
├──┼───┼─────────┼───────┼──────┼───────────┤
│ １ │2.15.│梅山鄉農會        │200,000       │0000000     │到期日前取回          │
│    │      │（發票人：張順建。│              │            │2.15.取回            │
│    │      │書人：楊坤泉）    │              │            │(支票影本附原審卷，＜ │
│    │      │                  │              │            │下同＞，第62頁）      │
├──┼───┼─────────┼───────┼──────┼───────────┤
│ ２ │9.│梅山鄉農會        │200,000       │0000000     │到期日前取回          │
│    │      │（發票人：施淑媛  │              │            │9.取回            │
│    │      │背書人：楊坤泉）  │              │            │（第63頁）            │
├──┼───┼─────────┼───────┼──────┼───────────┤
│ ３ │10.7.│梅山鄉農會        │278,000       │0000000     │到期日前取回          │
│    │      │（發票人：林宏洲  │              │            │10.16.取回            │
│    │      │背書人：楊坤泉）  │              │            │（第64頁）            │
├──┼───┼─────────┼───────┼──────┼───────────┤
│ ４ │10.20.│梅山鄉農會        │150,000       │0000000     │到期日前取回          │
│    │      │（發票人：鍾均元  │              │            │10.取回            │
│    │      │背書人：楊坤泉）  │              │            │（第65頁）            │
├──┼───┼─────────┼───────┼──────┼───────────┤
│ ５ │11.12.│台南企銀梅山分行  │205,000       │00000000    │未經梅山鄉農會代收, 拒│
│    │      │（發票人：郭明欽  │              │            │絕往來退票            │
│    │      │ 背書人：楊坤泉） │              │            │（第66、67頁）        │
├──┼───┼─────────┼───────┼──────┼───────────┤
│ ６ │10.│台南企銀梅山分行( │300,000       │00000000    │到期日前取回          │
│    │      │發票人：陳進源    │              │            │10.取回            │
│    │      │背書人：楊坤泉)   │              │            │（第68頁）            │
├──┼───┼─────────┼───────┼──────┼───────────┤
│ ７ │11.│梅山鄉農會        │55,000        │0000000     │11.退票            │
│    │      │（發票人：林宏洲  │              │            │（第70、71頁）        │
│    │      │背書人：楊坤泉）  │              │            │                      │
├──┼───┼─────────┼───────┼──────┼───────────┤
│ ８ │10.17.│台南企銀梅山分行  │200,000       │00000000    │10.20.取回            │
│    │      │（發票人：郭明欽  │              │            │84.12.13拒絕往來退票  │
│    │      │ 背書人：楊坤泉） │              │            │（第72、73頁）        │
├──┼───┼─────────┼───────┼──────┼───────────┤
│ ９ │11.│梅山鄉農會        │150,000       │0000000     │11.退票            │
│    │      │（發票人：林廖枝│              │            │（第78.79頁）         │
│    │      │背書人：楊坤泉    │              │            │                      │
│    │      │        林宏洲）  │              │            │                      │
├──┴───┼─────────┼───────┼──────┼───────────┤
│  合    計  │                  │1,738,000     │            │                      │
└──────┴─────────┴───────┴──────┴───────────┘
附表二：
┌──┬───┬──────────┬──┬───────┬───────┬────────┐
│編號│到期日│付    款    銀    行│帳號│面額（新台幣）│  發票人及票號│  備      註    │
│    │      │                    │    │              │              │                │
├──┼───┼──────────┼──┼───────┼───────┼────────┤
│ １ │7.│遠東商銀重慶南路分行│2016│300,000       │富慶貿易有限  │ （均期日後取回 │
│    │      │                    │    │              │司            │ ，並註銷作廢） │
│    │      │                    │    │              │0000000       │ 8.12.取回     │
│    │      │                    │    │              │              │＜支票影本院上字│
│    │      │                    │    │              │              │卷，下同，第131 │
│    │      │                    │    │              │              │頁              │
├──┼───┼──────────┼──┼───────┼───────┼────────┤
│ ２ │8.10.│遠東商銀重慶南路分行│1496│200,000       │楊永在        │                │
│    │      │                    │    │              │0000000       │  8.12.取回    │
│    │      │                    │    │              │              │ ＜第134頁＞    │
│ ３ │8.10.│遠東商銀重慶南路分行│1496│300,000       │楊永在        │                │
│    │      │                    │    │              │0000000       │  8.12.取回    │
│    │      │                    │    │              │              │ ＜本支票影本未 │
│    │      │                    │    │              │              │ 提出＞         │
├──┼───┼──────────┼──┼───────┼───────┼────────┤
│ ４ │8.9.│遠東商銀重慶南路分行│1496│700,000       │楊永在        │                │
│    │      │                    │    │              │0000000       │  8.12.取回    │
│    │      │                    │    │              │              │ ＜第132頁＞    │
├──┼───┼──────────┼──┼───────┼───────┼────────┤
│ ５ │8.13.│遠東商銀重慶南路分行│2016│700,000       │富慶貿易有限  │                │
│    │      │                    │    │              │司            │  8.20.取回    │
│    │      │                    │    │              │0000000       │ ＜第133頁＞    │
│    │      │                    │    │              │              │                │
│    │      │                    │    │              │              │                │
├──┼───┼──────────┼──┼───────┼───────┼────────┤
│ ６ │8.15.│遠東商銀重慶南路分行│2016│300,000       │富慶貿易有限  │                │
│    │      │                    │    │              │司            │  8.20.取回    │
│    │      │                    │    │              │0000000       │ ＜第135頁＞    │
│    │      │                    │    │              │              │                │
│    │      │                    │    │              │              │                │
├──┴───┼──────────┼──┼───────┼───────┼────────┤
│  合    計  │                    │    │2,500,000     │              │                │
└──────┴──────────┴──┴───────┴───────┴────────┘


司法院資訊處製作；財團法人民間司法改革基金會備份。
